Inventaris van het archief van de Nederlandse Emigratie Dienst, (1916) 1952-1993
Nationaal Archief, Den Haag
- STUKKEN BETREFFENDE BIJZONDERE ONDERWERPEN, 2
  - Taak, 2.3
    - Emigratie en remigratie naar de verschillende landen, 2.3.2
      - Canada, 2.3.2.4
        - Voorlichting ten behoeven van aspirant-emigranten, 2.3.2.4.2
          - Voorlichtingsmateriaal inzake emigratie naar Canada., 1980 - 1990; 278-290; 14 delen
            - Rapport van een werkbezoek aan Oost-Canada door drs. F.P.M. Buysse; De positie van agrariërs en fysiotherapeuten nader belicht. 1986, 279; deel
            - Nederlandse emigranten in een multi-culturele Canadese samenleving; oriëntatiereis van drs. C. Hulsman. 1987, 280; deel
            - Facts about the cost of living in Canada; serie Canada Fact Sheet. 1988, 281; deel
            - Agrarisch handboek Canada; uitgave van de Emigratiecentrales en het Bureau van het Emigratiebestuur. 1989, 282; deel
            - Reisgids Canada; uitgave van de Directie voor de Migratie. 1989, 283; deel
            - The sunny-side up; Een oriëntatiereis naar Zuid-Ontario, Canada, door Erma Hooyer, emigratieconsulente; uitgave van het Bureau van het Emigratiebestuur. 1989, 284; deel
            - Gids voor deelnemers aan het Agrarisch Programma Canada, uitgave van de Directie voor de Migratie. 1990, 285; deel
            - Gids voor deelnemers aan het Algemeen Jongerenprogramma Canada, uitgave van de Directie voor de Migratie. 1990, 286; deel
            - "Melken of gemolken worden"; De emigratie van Nederlandse boeren naar Canada en Texas; verslag van de oriëntatiereis van emigratieconsulent A. Overweg. 1990, 287; deel
            - Werken, wonen en leven in Canada; uitgave van het Bureau van het Emigratiebestuur. 1990, 288; deel
            - "You're welcome...!"; verslag van een oriëntatiereis naar Canada door emigratieconsulent Johan Volkers. 1990, 289; deel
            - De Voeding in Canada, uitgave van Stichting voor Huishoudelijke Voorlichting ten Plattelande. z.d., 290; deel
        - Aanmelding en acceptatie, 2.3.2.4.3
          - Erkenning van diploma's in Canada., 1959 - 1974; 291; pak
        - Speciale groepen, projecten en programma's, 2.3.2.4.4
          - Organisatie van de Jongeren- en jongeboerenprogramma's Canada., 1954 - 1974; 292-295; 4 pakken
            - 1954 - 1966 nov., 292; pak
            - 1966 dec. - 1969 juli, 293; pak
            - 1969 okt. - 1971, 294; pak
            - 1971-1974, 295; pak
          - Organisatie van de Jongeboerenprogramma's Canada., 1956 - 1968; 296-297; 2 pakken
            - 1956-1961, 296; pak
            - 1961-1968, 297; pak
          - Organisatie van de Jongerenprogramma's Canada., 1964 - 1967; 298-299; 2 pakken
            - 1964, 298; pak
            - 1965-1967, 299; pak
        - Organisatie van het vervoer van personen en bagage, 2.3.2.4.5
          - Vervoer van bagage van emigranten naar Canada., 1954 - 1962; 300; pak
          - Vervoer van emigranten en hun bagage door de lucht naar Canada., 1954 - 1966; 301; omslag
          - Predikanten aan boord van schepen voor de geestelijke verzorging van emigranten tijdens de overtocht naar Canada., 1960 - 1967; 302-303; 2 pakken
            - 1960 - 1962 okt., 302; pak
              Opmerkingen: handeling?
            - 1962 dec. - 1967, 303; pak
          - Planning, prognoses en vaarschema's naar Canada en de Verenigde Staten van Amerika., 1962 - 1964; 304; omslag
        - Vertreklijsten, 2.3.2.4.6
          - Vertreklijsten van emigranten naar Canada., 1947 - 1982; 305-324; 20 pakken
            - 1947-1948, 305; pak
            - 1949, 306; pak
            - 1950, 307; pak
            - 1951, 308; pak
            - 1952, 309; pak
            - 1953, 310; pak
            - 1954, 311; pak
            - 1955, 312; pak
            - 1956, 313; pak
            - 1957, 314; pak
            - 1958, 315; pak
            - 1959, 316; pak
            - 1960-1962, 317; pak
            - 1963-1965, 318; pak
            - 1966-1968, 319; pak
            - 1969-1970, 320; pak
            - 1971-1973, 321; pak
            - 1974-1976, 322; pak
            - 1977-1979, 323; pak
            - 1981-1982, 324; pak
          - Vertreklijsten van emigranten door de lucht naar Canada., 1975 - 1979; 325-326; 2 pakken
            - 1975-1976, 325; pak
            - 1976-1979, 326; pak
        - In het land van bestemming, 2.3.2.4.7
          - Vervoer van emigranten in Canada., 1954 - 1969; 327; pak
          - Huisvesting van emigranten in Canada., 1956 - 1971; 328; omslag
          - Vergoeding van ziektekosten van emigranten in Canada., 1963 - 1974; 329; pak
      - Chili, 2.3.2.5
        - Huisvesting van emigranten in Chili., z.d.; 330; omslag
      - Colombia, 2.3.2.6
        - Huisvesting van emigranten in Colombia., 1967; 331; omslag
      - Frankrijk, 2.3.2.7
        - Vervoer van bagage van emigranten naar Frankrijk., 1954 - 1961; 332; pak
      - Indonesië, 2.3.2.8
        - Emigratiemogelijkheden vanuit Nieuw-Guinea en Indonesië., 1955 - 1963; 333; pak
          Handelingen: 134A (134A): 321,588,591.
        - Tewerkstelling van uit Indonesië gerepatrieerde Nederlanders., 1958 - 1962; 334; pak
        - Toekenning van bijslag bij emigratie naar Indonesië., 1964; 335; omslag
          Oude code: -3.116.
      - Nieuw-Zeeland, 2.3.2.9
        - Beleid, 2.3.2.9.1
          - Immigratiebeleid Nieuw-Zeeland., 1958 - 1965; 336; omslag
        - Voorlichting ten behoeve van aspirant-emigranten, 2.3.2.9.2
          - Journalistenreizen naar Nieuw-Zeeland., 1967 - 1971; 337; omslag
          - Voorlichtingsmateriaal inzake emigratie naar Nieuw-Zeeland., 1987 - 1989; 338-340; 3 stukken
            - "Toen wij uit Nederland vertrokken"; Ervaringen van Nederlandse emigranten in Nieuw-Zeeland; uitgave van de Katholieke Vereniging van Ouders en Familieleden van Geëmigreerden. 1987, 338; stuk
            - Toch maar niet of toch maar wel; Een onderzoek naar de motivering om uiteindelijk wel of niet naar Nieuw-Zeeland te emigreren door S.C. van Dijk. 1988, 339; stuk
            - Reisgids Nieuw-Zeeland; uitgave van de Directie voor de Migratie. 1989, 340; stuk
        - Speciale groepen, projecten en programma's, 2.3.2.9.3
          - Schema-emigranten naar Nieuw-Zeeland., 1955 - 1961; 341; omslag
        - Organisatie van het vervoer van personen en bagage, 2.3.2.9.4
          - Vervoer van bagage van emigranten naar Nieuw-Zeeland., 1953 - 1965; 342; pak
          - Vervoer van emigranten en hun bagage door de lucht naar Nieuw-Zeeland., 1954 - 1974; 343; pak
          - Vervoer van emigranten en hun bagage door de lucht van Australië naar Nieuw-Zeeland., 1961 - 1966; 344; omslag
        - Vertreklijsten, 2.3.2.9.5
          - Vertreklijsten van emigranten naar Nieuw-Zeeland., 1950 - 1982; 345-352; 8 pakken
            - 1950-1957, 345; pak
            - 1958-1959, 346; pak
            - 1960-1963, 347; pak
            - 1964-1967, 348; pak
            - 1968-1970, 349; pak
            - 1971-1973, 350; pak
            - 1974-1976, 351; pak
            - 1981-1982, 352; pak
        - In het land van bestemming, 2.3.2.9.6
          - Huisvesting van emigranten in Nieuw-Zeeland., 1955 - 1964; 353; omslag
      - Rhodesië, 2.3.2.10
        - Vervoer van emigranten en hun bagage door de lucht naar Rhodesië., 1954 - 1955; 354; omslag
        - Onderzoek naar de geestelijke gesteldheid van aspirant-emigranten naar Rhodesië., 1955 - 1961; 355; omslag
          Oude code: -4.222.
      - Suriname, 2.3.2.11
        - Vertreklijsten van emigranten naar Suriname., 1977 - 1982; 356-357; 2 pakken
          - 1977-1980, 356; pak
          - 1981-1982, 357; pak
      - Verenigde Staten, 2.3.2.12
        - Beleid, 2.3.2.12.1
          - Immigratiebeleid Verenigde Staten van Amerika., 1965 - 1970; 358; omslag
        - Voorlichting ten behoeve van aspirant-emigranten, 2.3.2.12.2
          - Voorlichting inzake de emigratie onder het Refugee Relief Program USA., 1954 - 1956; 359; omslag
            Oude code: 07.353.34.
          - Voorlichtingsmateriaal inzake emigratie naar Amerika., 1955 - 1989; 360-363; 4 stukken
            - Agrarische emigratie naar Zuid-Amerika; Grondslagen voor een verantwoorde Nederlandse landbouwkolonisatie, ten dienste van belanghebbenden bij de oprichting van een kolonisatiemaatschappij, uitgave van het Commissariaat voor de Emigratie. 1955, 360; stuk
            - Migration Digest; The land settlement of immigrants in Latin America; A contribution to the Study of Agricultural Colonization in the Countries of Latin America; uitgave van de ICMC. 1955, 361; stuk
            - Emigratie naar de Verenigde Staten onder de Pastore Walter Act; Beknopt verslag van de bijeenkomst georganiseerd door de Commissie van Maatschappelijk Werk op 6 november 1958 ter bespreking van enkele vraagstukken samenhangende met de uitvoering van de bijzondere Amerikaanse immigratiewet voor gerepatrieerden. 1958, 362; stuk
            - Reisgids Verenigde Staten van Amerika; uitgave van de Directie voor de Migratie. 1989, 363; stuk
          - Oriëntatiereizen naar de Verenigde Staten van Amerika., 1965 - 1967; 364; omslag
        - Aanmelding en acceptatie, 2.3.2.12.3
          - Medische gesteldheid van emigranten., 1950 - 1972; 365-366; 2 pakken
            - Algemeen. 1950 - 1972, 365; pak
              - Lichamelijke gesteldheid
              - Gezondheidsmaatregelen
              Oude code: -4.221.
            - Geneeskundig onderzoek van emigranten per land. 1954 - 1971, 366; pak
        - Werving en bemiddeling, 2.3.2.12.4
          - Bemiddeling door organisaties in het buitenland inzake emigratie naar de Verenigde Staten van Amerika., 1955 - 1960; 367; omslag
        - Speciale groepen, projecten en programma's, 2.3.2.12.5
          - Emigratie naar de Verenigde Staten van Amerika onder het Refugee Relief Program USA., 1954 - 1959; 368-370; 2 pakken en 1 omslag
            - Administratieve procedure. 1954 - 1957, 368; pak
              Oude code: 07.355.5.
              Opmerkingen: Bevat foto's
            - Samenwerking met diverse personen en organen. 1954 - 1957, 369; pak
              Oude code: 07.23.
            - Statistische gegevens. 1955 - 1959, 370; omslag
              Oude code: 07.77.
              Handelingen: 134A (134A): 588,323.
          - Emigratie naar de Verenigde Staten van Amerika met betrekking tot het 1600-quotum., 1957 - 1959; 371; omslag
            - Emigratiepolitiek van de Verenigde Staten
            - Opgave van onder het quotum 1600 vertrokken emigranten
          - Emigratie naar de Verenigde Staten van Amerika onder Pastore Walter Bill., 1957 - 1963; 372-377; 5 pakken en 1 omslag
            - Algemeen. 1958 - 1962, 372; pak
              - Samenwerking met diverse personen en organisaties
              - Paspoorten, visa etc.
              - Geneeskundig onderzoek van emigranten
              - Landingsgeld van emigranten
              Handelingen: 134A (134A): 323,588,591.
            - Administratieve procedure. 1957 - 1960, 373; pak
              - Lijsten van emigranten
              Oude code: 08.2.
              Openbaarheid beperkt tot 1 januari 2036
            - Sociale voorzieningen. 1957 - 1960, 374; pak
              - Verzekeringspremies ten behoeve van de emigranten
              Oude code: 08.743.5.
              Handelingen: 134A (134A): 323,588.
            - Bezoeken aan de Verenigde Staten. 1958 - 1960, 375; pak
              Oude code: 07.355.
            - Statistische gegevens. 1958 - 1960, 376; omslag
            - Vervoer van emigranten. 1958 - 1963, 377; pak
              Openbaarheid beperkt tot 1 januari 2039
          - Administratieve procedure inzake emigratie naar de Verenigde Staten van Amerika onder Pastore-Walter Bill., 1958 - 1963; 378-379; 2 pakken
            - 1958-1960, 378; pak
              Handelingen: 134A (134A): 588,579,591.
            - 1960-1963, 379; pak
          - Schema-emigranten naar de Verenigde Staten van Amerika., 1964 - 1965; 380; omslag
        - Organisatie van het vervoer van personen en bagage, 2.3.2.12.6
          - Vervoer van emigranten en hun bagage door de lucht naar de Verenigde Staten van Amerika., 1955 - 1962; 381; pak
          - Vervoer van bagage van emigranten naar de Verenigde Staten van Amerika., 1956 - 1962; 382; pak
          - Vervoer van emigranten naar de Verenigde Staten van Amerika., 1956 - 1962; 383; omslag
            - Moeilijkheden bij aankomst van emigranten op zaterdag
            - Fooienstelsel
            Oude code: -7.121.
        - Vertreklijsten, 2.3.2.12.7
          - Vertreklijsten van emigranten naar de Verenigde Staten van Amerika., 1954 - 1982; 384-394; 10 pakken en 1 omslag
            - 1954-1955, 384; pak
            - 1956-1957, 385; pak
            - 1958-1959, 386; pak
            - 1960-1961, 387; pak
            - 1962-1963, 388; pak
            - 1964-1966, 389; pak
            - 1967-1969, 390; pak
            - 1970-1973, 391; pak
            - 1974-1976, 392; omslag
            - 1977-1980, 393; pak
            - 1981-1982, 394; pak
          - Vertreklijsten van emigranten door de lucht naar de Verenigde Staten van Amerika., 1972 - 1979; 395; pak
        - In het land van bestemming, 2.3.2.12.8
          - Doorvervoer van emigranten in de Verenigde Staten van Amerika., 1954 - 1961; 396; pak
          - Verzekeringen van Nederlandse emigranten in de Verenigde Staten van Amerika., 1956 - 1972; 397-398; 2 pakken
            Niet nader onder te verdelen
            - 1956-1965, 397; pak
            - 1960-1972, 398; pak
          - Huisvesting van emigranten in de Verenigde Staten van Amerika., 1960 - 1972; 399; omslag
      - Zuid-Afrika, 2.3.2.13
        - Beleid, 2.3.2.13.1
          - Immigratiebeleid Zuid-Afrika., 1959 - 1972; 400; omslag
        - Voorlichting ten behoeve van aspirant-emigranten, 2.3.2.13.2
          - Verslagen van oriëntatiereizen naar Zuid-Afrika en Rhodesië., 1955 - 1959; 401; omslag
          - Organisatie van voorlichtingsbijeenkomsten inzake emigratie naar Zuid-Afrika., 1964 - 1966; 402; omslag
          - Oriëntatiereizen naar Zuid-Afrika., 1966 - 1972; 403; pak
        - Aanmelding en acceptatie, 2.3.2.13.3
          - Emigratieprocedure Zuid-Afrika., 1954 - 1961; 404; omslag
            - Garantieverklaringen
            - Werkgeversverklaringen
        - Organisatie van het vervoer van personen en bagage, 2.3.2.13.4
          - Vervoer van emigranten en hun bagage door de lucht naar Zuid-Afrika., 1954 - 1967; 405; omslag
          - Vervoer van bagage van emigranten naar Zuid-Afrika., 1955 - 1967; 406; pak
          - Vervoer van emigranten en hun bagage per boot naar Zuid-Afrika., 1960 - 1974; 407; pak
          - Planning, prognoses en vaarschema's naar Zuid-Afrika., 1962 - 1965; 408; omslag
        - Vertreklijsten, 2.3.2.13.5
          - Vertreklijsten van emigranten naar Zuid-Afrika., 1947 - 1976; 409-419; 11 pakken
            - 1947-1951, 409; pak
            - 1952-1954, 410; pak
            - 1955-1956, 411; pak
            - 1957-1959, 412; pak
            - 1960-1962, 413; pak
            - 1963-1965, 414; pak
            - 1966-1968, 415; pak
            - 1969-1970, 416; pak
            - 1971, 417; pak
            - 1972-1973, 418; pak
            - 1974-1976, 419; pak
        - In het land van bestemming, 2.3.2.13.6
          - Doorvervoer van emigranten in Zuid-Afrika., 1955 - 1960; 420; omslag
          - Huisvesting van emigranten in Zuid-Afrika., 1961 - 1970; 421; omslag
          - Vergoeding van ziektekosten van emigranten in Zuid-Afrika., 1969 - 1970; 422; omslag